---
title: "Quiz Media PHET"
output: learnr::tutorial
runtime: shiny_prerendered
---

```{r setup, include=FALSE}
library(learnr)
knitr::opts_chunk$set(echo = FALSE)
```


## Quiz

### Alat Bantu 

```{r video-embed, echo=FALSE}
tags$iframe(src = "https://phet.colorado.edu/sims/html/number-play/latest/number-play_all.html", width = "700", height = "350")
```


### Soal




1. Berikut adalah urutan 4, 2, 8, 6, urutkan bilangan dari yang terbesar hingga terkecil:

   A. 2, 4, 8, 6
   
   B. 8, 6, 4, 2
   
   C. 8, 2, 4, 6
   
   D. 2, 8, 6, 4

2. bagaimana bentuk angka LIMA jika disebutkan ? 

   A. 5
   
   B. 2
   
   C. 9
   
   D. 3

3. Mana jawaban yang benar jika angka 10 jika disebutkan dalam bentuk bilangan?

   A. Tujuh
   
   B. Lima
   
   C. Sepuluh
   
   D. Delapan

4. Di antara angka berikut 5, 6, 9, 10, yang mana yang terbesar?

   A. 10
   
   B. 6
   
   C. 5
   
   D. 9

5. Angka 1, 4, 2, 9 urutkan angka tersebut dari yang terkecil?

   A. 9, 1, 4, 2
   
   B. 1, 2, 4, 9
   
   C. 1, 4, 2, 9
   
   D. 4, 1, 9, 2

6. Angka yang hilang 3, 4,..., 6, 7 jika menurut urutannya adalah?

   A. 4
   
   B. 5
   
   C. 6
   
   D. 7

7. Angka 2 jika disebutkan menjadi bilangan sama dengan?

   A. Dua
   
   B. Tiga
   
   C. Empat
   
   D. Lima

8. 10 Angka tersebut namanya adalah?

   A. Satu
   
   B. Sepuluh
   
   C. Tujuh
   
   D. Lima

9. Angka berapa yang terbesar pada angka disamping 9, 2, 5, 6?

   A. 9
   
   B. 5
   
   C. 2
   
   D. 6

10. Angka yang hilang pada urutan disamping adalah 9, 8,..., 6, 5?

    A. 2
    
    B. 4
    
    C. 6
    
    D. 7



